臺灣高等法院臺南分院刑事裁定
110年度聲字第609號
聲  請  人  
即  被  告  施順耀



列聲請人即被告因違反廢棄物清理法等案件(本院107年度上訴字
第30號)，聲請交付法庭錄音光碟，本院裁定如下：
    主  文
聲請人於繳納相關費用後，准予轉拷交付本院107年度上訴字第3
0號案件於民國110年1月14日下午、同年月15日下午審判期日之
法庭錄音光碟，並禁止聲請人再行轉拷利用(包含不得散布、公
開播送，或為非正當目的使用)。
    理  由
一、聲請意旨略以：本院107年度上訴字第30號違反廢棄物清理
    法等案件，於民國110年1月14日下午2時43分及同年月15日
    下午2時45分審判筆錄，聲請人即被告(以下稱被告)施順耀
    認有實際開庭情形未於筆錄內容實際彰顯，涉及系爭筆錄記
    載正確性，因攸關本案事實釐清、被告施順耀答辯及提起本
    案第三審上訴之需要，爰依法庭錄音錄影及其利用保存辦法
    第8條第1項規定，聲請交付當日準備程序之法庭錄音。
二、按法院組織法第90條之1第1項明定：「當事人及依法得聲請
    閱覽卷宗之人，因主張或維護其法律上利益，得於開庭翌日
    起至裁判確定後6個月內，繳納費用聲請法院許可交付法庭
    錄音或錄影內容。但經判處死刑、無期徒刑或10年以上有期
    徒刑之案件，得於裁判確定後2年內聲請」。又法庭錄音錄
    影及其利用保存辦法第8條第1項亦規定：「當事人及依法得
    聲請閱覽卷宗之人，因主張或維護其法律上利益，聲請交付
    法庭錄音或錄影內容時，應敘明理由，由法院為許可與否之
    裁定」。
三、本件被告認本院上開案件於110年1月14日、同年月15日下午
    製作之審理程序筆錄內容，有實際開庭情形未於筆錄內容實
    際彰顯，涉及系爭筆錄記載正確性，而有聆聽當日法庭活動
    之錄音確認，以供其答辯及提起第三審上訴之必要，本院審
    酌被告聲請交付該次期日開庭錄音內容之目的，係為維護其
    法律上利益之理由，而其聲請並無依法令規定得不予許可或
    限制聲請閱覽、抄錄或攝影卷內文書之情形，並在上開期間
    內提出聲請，核其所請，為有理由。是被告於繳交費用後，
    准予交付本院107年度上訴字第30號違反廢棄物清理法案件
    ，於110年1月14日下午、同年月15日下午審理程序期日之開
    庭錄音光碟。惟依法庭錄音錄影及其利用保存辦法第8條第4
    項規定「持有第1項法庭錄音、錄影內容之人，就取得之錄
    音、錄影內容，不得散布、公開播送，或為非正當目的使用
    。」及法院辦理聲請交付法庭錄音錄影內容應行注意事項第
    6點規定「禁止聲請人再行轉拷利用」，故一併依法禁止被
    告就取得之上開準備期日法庭錄音光碟再行轉拷利用。
四、依刑事訴訟法第220條，裁定如主文。
中　　華　　民　　國　　110 　年　　6 　　月　　24　　日
                  刑事第六庭    審判長法　官  張瑛宗
                                      法　官  李秋瑩　　
                                      法　官  林坤志
以上正本證明與原本無異。
不得抗告。
　　　　　　　　　　　　　　　　　　　書記官  凌昇裕　　
中　　華　　民　　國　　110 　年　　6 　　月　　24　　日